臺灣高等法院高雄分院刑事判決　　　　100年度上易字第702號
上　訴　人
即　被　告　林麗琴
上列上訴人因被告竊盜案件，不服臺灣屏東地方法院99年度易字
第1153號中華民國100 年5 月31日第一審判決（起訴案號：臺灣
屏東地方法院檢察署99年度偵緝字第447 號），提起上訴，本院
判決如下：
     主  文
原判決撤銷。
林麗琴犯竊盜罪，累犯，處有期徒刑玖月。
     事  實
一、林麗琴於83年間因違反肅清煙毒條例等案件，經判決有期徒
    刑14年，褫奪公權7 年確定在案，於90年8 月10日假釋出監
    並付保護管束，嗣於96年12月30日因保護管束期滿視為執行
    完畢。仍不知悔改，於民國99年1 月30日( 起訴書及原審均
    誤繕為31日) 下午3 時30分許，前往屏東市○○街60之2 號
    許福全所經營之「日昇銀樓」變賣自有金飾後，並同時向銀
    樓老闆許福全選購金飾，於挑選試戴金飾過程中，竟意圖為
    自己不法之所有，於同日下午3 時34分51秒，趁許福全不備
    之際，將許福全所有交由林麗琴試戴之白Ｋ金項鍊乙條，價
    值約新台幣（下同）3000元，放入自己之左邊口袋內，而竊
    取之。嗣林麗琴離去後，許福全清點金飾，發覺有短少1條
    項鍊，乃調閱店內監視錄影帶，始查悉上情。
二、案經許福全訴由屏東縣政府警察局屏東分局報請臺灣屏東地
    方法院檢察署檢察官偵查起訴。
     理  由
壹、證據能力部分：
    按傳聞法則之重要理論依據，在於傳聞證據未經當事人之反
    對詰問予以核實，乃予排斥，惟若當事人已放棄對原供述人
    之反對詰問權，於法院審判時表明同意該等傳聞證據可作為
    證據，基於證據資料愈豐富，愈有助於真實發現之理念，並
    貫徹刑事訴訟法修法加重當事人進行主義之精神，確認當事
    人對於證據能力有處分權之制度，傳聞證據經當事人同意作
    為證據，法院認為適當者，亦得為證據；另當事人於調查證
    據時，對於傳聞證據表示「沒有意見」、「對於證據調查無
    意見」，而未於言詞辯論終結前聲明異議，應視為已有將該
    等傳聞證據採為證據之同意，此刑事訴訟法第159 條之5 定
    有明文。查本判決所引用之屬於傳聞證據之被告以外之人於
    審判外之陳述，經審判長提示並告以要旨後，檢察官及被告
    均知該證據為審判外之言詞陳述及書面證據，原無證據能力
    ，惟未於言詞辯論終結前表示異議( 見本院卷第24頁、31頁
    反面) ，本院審酌上開證據作成之過程並無不適當之情形，
    且對於被告涉案之事實具有相當之關聯性，依刑事訴訟法第
    159 條之5 規定具有證據能力。
貳、實體部分：
一、訊據被告林麗琴固坦承於上揭時間前往「日昇銀樓」，有持
    自己所有金飾賣與許福全後，同時向銀樓老闆許福全選購金
    飾等情不諱，惟矢口否認有為竊盜之犯行，於原審及本院辯
    稱：我係將自己所有項鍊放入口袋，並非拿許福全給予試戴
    之項鍊置入口袋，因我當天是準備賣給老闆兩條項鍊，老闆
    只收壹條，另一條是我本來要賣給老闆，他認為純度不好，
    所以不收，我就用左手放回我的口袋裡面，我沒有竊盜銀樓
    老闆許福全項鍊云云。
二、經查：
（一）上揭被告林麗琴於99年1 月30日下午3 時30分許，至位於
      屏東市○○街60之2 號之「日昇銀樓」，並同時向銀樓老
      闆許福全選購金飾，於挑選試戴金飾過程中，在同日下午
      3 時34分51秒之際，趁銀樓老闆許福全不備之際，將銀樓
      老闆許福全所有交由被告林麗琴試戴之白Ｋ金項鍊乙條，
      價值約3000元，放入自己之左邊口袋內而竊取之等情，業
      據證人許福全於偵查中結證稱：當日（99年1 月30日）15
      時40分許( 應為3 時30分許) 被告有持2 只K 金戒指、1
      個K 金項鍊賣我交易成功，賣完後被告有看我的K 金項鍊
      ，當時店內僅有被告1 個客人，我與妻子招呼被告，過程
      中，我拿好幾條給被告，被告又還我，我再拿好幾條予被
      告，被告將其中1 條拿在手裡，之後放入口袋，當場我未
      發現，係被告離開後，我馬上清點，發現少1 條項鍊，我
      調錄影帶，錄影帶看得很清楚等語（見偵二卷33頁），核
      與其於原審審理中證述：當日我銀樓有市價約3000元之白
      Ｋ金項鍊1 條遭竊，當時情形係被告拿項鍊來賣後，又要
      看我的金飾，我有拿給被告看，我拿給被告看以後，就在
      現場作其他的事情，被告拿的動作，其實我太太知道，我
      太太不知道東西是我拿給被告的，當時還跟被告繼續聊天
      ，因此讓被告有機會把白Ｋ金項鍊放在口袋，並且離開，
      事後我才知道我的白Ｋ金項鍊有少，我有看錄影帶求證，
      才得知被告的偷竊手法，當時店內無其他人，只有我夫妻
      倆在等語一致( 見原審卷第23、24頁) 。
（二）又上情於偵查中經檢察官勘驗錄影光碟（偵卷卷底存放袋
      ），其結果為：告訴人在15時34分左右，將項鍊交給被告
      試戴，被告就拿在左手，嗣被告將拿項鍊的左手，放到左
      邊的口袋，伸出來時，手上已經沒有東西等情（見偵二卷
      第37頁）；核與原審於100 年5 月18日審理時勘驗錄影光
      碟結果所顯示：即當日15時34分09秒，被告將證人許福全
      所給予試戴之項鍊拿在左手，右手同時挑選其他的項鍊，
      挑選至15時34分38秒時，將左手的項鍊收在左手手心，並
      握住該項鍊。15時34分51秒被告左手握著該項鍊在身體往
      左方移動的同時，將左手放在左邊的褲子口袋，左手伸出
      來時，項鍊已經不在被告左手，左手無任何項鍊，被告拿
      起桌面上的其他項鍊與老闆討論直到15時35分58秒錄影時
      間結束情節相符（見原審卷第28、29頁）。再本院為查證
      上情，亦當庭勘驗，顯示情形為：被告確實將項鍊用左手
      放入口袋等情屬實（見本院卷第24頁) 。此外，復有日昇
      銀樓飾金買賣日記簿、「日昇銀樓」案發當時監視錄影光
      碟1 片、翻拍照片4 幀附卷可稽（見警卷第13至15頁），
      均足認證人許福全所述應與事實相符而可採信。
（三）被告雖仍以前開之詞為辯，然依前揭當庭勘驗監視錄影光
      碟結果，確有顯示：被告在日昇銀樓變賣自有金飾後，一
      再選戴日昇銀樓項鍊，後左手拿銀樓項鍊時，趁證人許福
      全及其妻未注意時，緩緩移動身體以掩飾其將項鍊置入口
      袋動作，被告左手再度伸出時已不見該項鍊等情；況果如
      被告所辯，其係將自有金飾置入口袋，則其自可正大光明
      為之，惟依上開勘驗之情形，則係被告上開將金飾放入口
      袋之舉，係先左手握住該項鍊以使該項鍊不被看見，後微
      微將身體往左方移動，與此同時，將左手放入口袋，使其
      左手舉動不被發現等情；此外，再參之其最初於偵查中，
      對於其左手放入口袋之舉，係辯稱：我手伸入口袋是在拿
      鑰匙云云以觀（見偵二卷第22頁），足見被告所辯顯係卸
      責之詞，不足採信，本件事證明確，被告犯行洵堪認定。
三、核被告林麗琴所為，係犯刑法第320 條第1 項之竊盜。被告
    有事實欄所載犯罪科刑執行完畢之情形，有卷附臺灣高等法
    院被告前案紀錄表可按，其受有期徒刑之執行完畢，5 年內
    故意再犯本件之罪，為累犯，應依刑法第47條第1 項之規定
    加重其刑。
四、原審對被告以罪證明確，予以論罪科刑，固非無見。惟查：
    被告有上開累犯加重其刑之適用，原審未為論究，有判決不
    適用法則之違誤。被告上訴意旨，否認犯罪，仍以上開辯解
    等情，指摘原判決不當，固非有理由，然原判決既有前揭可
    議之處，自屬無可維持，由本院將原判決撤銷改判。
五、爰審酌被告林麗琴除前有肅清煙毒條例犯行外、尚有公共危
    險之前科，有臺灣高等法院被告前案紀錄表1 份可稽，素行
    尚非甚佳，且有累犯加重其刑之適用，如前所述，猶不思正
    途營生，竟貪圖小利而為本件竊盜犯行，犯後未能坦承犯行
    ，一再飭詞卸責，模糊案情焦點，且未與被害人和解，態度
    亦非良好及其犯罪目的、手段、犯罪所生危害，及告訴人於
    原審具狀表示所造成損害不高，不願再追究被告刑責等語(
    見原審卷第46頁）等一切情狀，仍量處如原審所諭知之如主
    文所示之刑，以資懲儆。
據上論斷，應依刑事訴訟法第369 條第1 項前段、第364 條、第
369 條、刑法第320 條第1 項，刑法施行法第1 條之1 ，判決如
主文。
本案經檢察官王俊力到庭執行職務。
中    華    民    國   100    年     9    月    21    日
                 刑事第九庭     審判長法  官  莊秋桃
                                      法  官  范惠瑩
                                      法  官  田平安
以上正本與原本無異。
本件不得上訴。
中    華    民    國   100    年     9    月    21    日
                                  書  記  官  馬蕙梅
附錄本判決論罪科刑法條：
刑法第320條竊盜罪
意圖為自己或第三人不法之所有，而竊取他人之動產者，為竊盜
罪，處五年以下有期徒刑、拘役或五百元以下罰金。
意圖為自己或第三人不法之利益，而竊佔他人之不動產者，依前
項之規定處斷。
前二項之未遂犯罰之。